臺灣桃園地方法院刑事判決　　　　　　 96年度簡上字第299號
上　訴　人　乙○○
即被告
上列上訴人即被告因所犯家暴傷害案件，不服本院96年度壢簡字
第111 號，中華民國96年1 月31日第一審簡易判決（聲請簡易判
決處刑書案號：臺灣桃園地方法院檢察署95年度偵字第25656 號
），提起上訴，本院判決如下：
    主  文
原判決關於乙○○被訴傷害部分撤銷。
乙○○傷害人之身體，處拘役伍拾玖日，如易科罰金，以新臺幣
壹仟元折算壹日，減為拘役貳拾玖日，如易科罰金，以新臺幣壹
仟元折算壹日，緩刑貳年。
    事  實
一、乙○○係甲○○○ ○○○○○○○（中文譯名：潔勒法咸瑟律）之前夫
    （於民國94年1 月間離婚），2 人間具有家庭暴力防治法第
    3 條第1 款所稱之家庭成員關係。95年11月8 日晚間7 時許
    ，在桃園縣觀音鄉○○街某泰國卡拉OK店，2 人因故發生口
    角爭執，詎乙○○竟基於傷害之犯意，毆打甲○○○ ○○○○○○○之
    臉部，致甲○○○ ○○○○○○○受有右側頭皮血腫、右下眼瞼撕裂傷
    約0.5 公分之傷害（甲○○○ ○○○○○○○傷害乙○○部分，業據原
    審判決拘役50日確定在案）。
二、案經甲○○○ ○○○○○○○訴由桃園縣政府警察局大園分局報告臺灣
    桃園地方法院檢察署檢察官偵查後聲請簡易判決處刑。
    理  由
一、前揭事實，業據被告乙○○迭於警詢及本院審理時均坦認不
    諱，核與告訴人甲○○○ ○○○○○○○於警詢及偵查時指述之情節相
    符，復有行政院衛生署桃園醫院傷害診斷證明書乙紙在卷可
    稽，足徵被告前揭不利於己之自白與事實相符，自堪採信。
    事證明確，被告犯行已堪認定，應依法論科。
二、核被告乙○○所為，係犯刑法第277 條第1 項之傷害罪。查
    被告與被害人為前配偶關係，此據告訴人甲○○○ ○○○○○○○及被
    告乙○○分別述明在卷，屬於家庭暴力防治法第3 條第1 款
    之家庭成員關係，本件傷害罪屬同法第2 條第2 項所稱之家
    庭暴力罪。又本件被告上開犯罪時間在96年4 月24日以前，
    其所犯之罪合於中華民國96年罪犯減刑條例第2 條第1 項第
    3 款之規定，依法減輕其宣告刑2 分之1 。
三、原審以被告乙○○事證明確，予以論罪科刑，固非無見，惟
    中華民國96年罪犯減刑條例業於96年7 月4 日修正公布，並
    於同年月16日施行，被告所犯，合於該減刑條例之規定，原
    審未及審酌，自有未洽。被告上訴以其與告訴人已和解為由
    提起上訴，雖無理由，然原判決既有前揭可議之處，自屬無
    可維持，應由本院予以撤銷改判。爰審酌被告僅因細故，竟
    徒手毆打其前配偶即告訴人，使告訴人受有前揭傷害，併其
    犯罪之動機、目的、手段、犯罪所生危害程度，犯後為前開
    自白，態度尚佳等一切情狀，量處如主文第二項所示之刑及
    減得之刑，並諭知易科罰金之折算標準。末查被告前未曾受
    有期徒刑以上刑之宣告，有卷附臺灣高等法院被告前案紀錄
    表可按，因一時失慮而犯罪，犯後已與被害人甲○○○ ○○○○○○○
    達成和解並取得被害人原諒，此據被害人到庭陳明在卷（見
    本院96年8 月28日審判筆錄），經此起訴審判應知所警惕而
    無再犯之虞，本院因認所宣告之刑以暫不執行為適當，併諭
    知緩刑2 年，以啟自新。
據上論結，應依刑事訴訟法第455 條之1 第3 項、第368 條、第
299 條第1 項前段，刑法第277 條第1 項、第41條第1 項前段、
第74條第1 項第1 款，刑法施行法第1 條之1 第1 項、第2 條前
段，中華民國96年罪犯減刑條例第2 條第1 項第3 款、第7 條、
第9 條，判決如主文。
本案經檢察官蔡宜均到庭執行職務。
中　　華　　民　　國　　96　　年　　9 　　月　　11　　日
                  刑事第七庭審判長法　官　林惠霞
                                  法  官  連雅婷
                                  法  官  劉為丕
以上正本證明與原本無異。
如不服本判決應於送達後10日內向本院提出上訴狀。
                                  書記官　陳恩如
中　　華　　民　　國　　96　　年　　9 　　月　　11　　日
附錄本案論罪科刑法條：
刑法第277條第1項：
  傷害人之身體或健康者，處三年以下有期徒刑，拘役或1 千元
以下罰金。
